臺灣臺北地方法院刑事裁定　　　　　　　　　　　　九十三年度聲判字第一七三號
　　聲　請　人　丁○○
　　即告訴　人
　　代　理　人　廖修譽律師
　　被　　　告　甲○○
　　　　　　　　乙○○
　　　　　　　　戊○○
　　　　　　　　丙　○
右列聲請人因被告等過失致死案件，不服臺灣高等法院檢察署檢察長中華民國九十三
年九月三十日，九十三年度上聲議字第二八三一號駁回聲請再議之處分（原不起訴處
分案號：臺灣臺北地方法院檢察署九十三年度偵字第四五七三號），聲請交付審判，
本院裁定如左：
    主  文
聲請駁回。
    理  由
一、按犯罪事實應依證據認定之，無證據不得認定犯罪事實，刑事訴訟法第一百五十
　　四條第二項定有明文。檢察官依偵查所得之證據，足認被告有犯罪嫌疑者，應提
　　起公訴（同法第二百五十一條），檢察官認犯罪嫌疑不足者應為不起訴之處分。
　　（同法第二百五十二條第十款）。而檢察官為不起訴處分後，告訴人不服上級法
　　院檢察署檢察長或檢察總長認再議為無理由而駁回之處分者，得於接受處分書後
　　十日內委任律師提出理由狀，向該管第一審法院聲請交付審判；法院認為交付審
　　判之聲請不合法或無理由者，應駁回之，刑事訴訟法第二百五十八條之一及第二
　　百五十八條之三第二項前段分別定有明文。次按刑事訴訟法第二百五十八條之一
　　規定告訴人得向法院聲請交付審判，係對於「檢察官不起訴或緩起訴裁量權」制
　　衡之一種外部監督機制，法院僅就檢察官所為不起訴或緩起訴之處分是否正確加
　　以審查，以防止檢察機關濫權。
二、本件聲請人即告訴人丁○○以被告甲○○、乙○○、戊○○、丙○等四人涉犯刑
    法業務過失致死罪嫌，向臺灣臺北地方法院檢察署檢察官提出告訴，經該署檢察
    官調查後，認為被告甲○○等四人，於實施醫療行為之過程，並無任何應注意而
    不注意之疏失存在，乃認渠等四人犯罪嫌疑不足，於九十三年五月十三日以九十
    三年度偵字第四五七三號為不起訴處分，聲請人於九十三年六月十九日收受前揭
    不起訴處分書後，於法定期間內具狀聲請再議，案經臺灣高等法院檢察署檢察長
    認再議已無理由，而於九十三年九月三十日以九十三年度上聲議字第二八三一號
    處分書駁回聲請，前開駁回處分書，並於九十三年十一月四日寄存送達於台北縣
    政府警察局中和分局秀山派出所收受，聲請人於九十三年十一月九日前往中和分
    局秀山派出所領取前開處分書後，旋於法定十日之期間內，即九十三年十一月十
    八日委任廖修譽律師提出聲請交付審判理由狀，向本院聲請交付審判，經本院審
    核聲請人之程序要件，符合刑事訴訟法第二百五十八條之一第一項之規定，此有
    刑事委任狀及聲請交付審判理由狀、本院公務電話紀錄、寄存送達領具文件清冊
    各一份附卷可參，復經本院依職權調閱臺灣臺北地方法院檢察署、台灣高等法院
    檢察署九十三年度偵字第四五七三號、九十三年度上聲議字第二八三一號偵查卷
    核閱無誤，是本件聲請程序，核屬適法，先行敘明。
三、聲請人原告訴意旨略以：被告甲○○、乙○○、戊○○、丙○四人均係址設於台
    北市○○○路七號之國立台灣大學醫學院附設醫院（下稱臺大醫院）醫師，民國
    九十年九月二日晚上八時許，告訴人丁○○之女徐潔如因寒顫、發燒、咳嗽等症
    狀，於臺大醫院住院治療期間，被告甲○○、乙○○身為輪值之住院醫師，被告
    戊○○為輪值之主治醫師，明知徐潔如於九十年九月三日凌晨四時已出現氣喘嚴
    重、顫語等異狀，卻未緊急為徐潔如注射能有效對抗肺炎雙球菌之萬古黴素，而
    任憑徐潔如體內血壓低至４４－７０ｍｍＨｇ（公釐汞柱），血氧濃度僅為６０
    ％－７０％後，始送入加護病房急救，迨同日中午徐潔如已出現心肺功能全失併
    全身器官出現衰竭，被告丙○即以主治醫師之身分，表示僅有裝置體外循環機（
    ＥＣＭＯ）可救治，然臺大醫院並無因肺炎併發敗血症導致多重器官衰竭而裝置
    體內循環機之前例，被告丙○竟輕忽此一實驗性療法所帶來之危險性，於病童裝
    置體內循環機後病症稍有起色之際，在同年九月十一日，以病童右肺中有小破洞
    產生，原有體內循環機呼吸器會影響破洞癒合為由，突然將之更換為供氧能力較
    差之高頻呼吸器（ＨＦＯＶ），造成病童血氧濃度驟然降低，腦部因缺氧受損、
    四肢壞疽蔓延擴大及指尖變黑等情形。嗣告訴人要求更換回原有之體內循環呼吸
    器後，病童似有好轉跡象，然被告丙○竟未盡其醫事規則之注意義務，詳查其背
    後原因，於同年九月二十三日，復以病童肺內仍有破洞為由，逕自將該等體內循
    環呼吸器更換回高頻呼吸器，致使其最後一線生機破滅，此後病童徐潔如之身體
    狀況急轉直下，而於同年九月三十日凌晨一時十四分不治死亡，因認被告甲○○
    等四人均涉有刑法第二百七十六條第二項之業務過失致死罪嫌云云。
四、
（一）臺灣臺北地方法院檢察署檢察官依據偵查結果以：
  １、本案經送行政院衛生署醫事審議委員會（下稱醫事審議委員會）鑑定，有行政
      院衛生署以九十二年七月二日衛署醫字第０九二０二一二七八八號、九十三年
      一月二十日衛署醫字第Ｚ○○○○○○○○○號書函及編號第0000000
      號（檢察官不起訴處分書漏載此鑑定書文號）、第0000000鑑定書附卷
      可稽，合先敘明。
  ２、被告甲○○、乙○○、戊○○三位醫師涉嫌醫療過失部分：
  (1)、告訴人徵引”內外科護理學”一書，質疑病童於住院之初，其體內血壓為８８
      ＼４９ｍｍＨｇ，已低於判定休克症狀之９０ｍｍＨｇ標準。經摘錄臺大醫院
      九十一年十二月九日函覆之病房部分醫療處置作為：病童有嘴唇紅潤、呼吸心
      跳急促、肺部聽診有囉音等症狀，然意識清楚可交談，其生命徵候則為體溫３
      ８度、心跳１３０次＼分、呼吸４８次＼分、血壓８８＼４９ｍｍＨｇ，醫師
      除給予氧氣面罩使用外，並繼續使用抗生素。同時也以Ｂｒｉｃａｎｙｌ（氣
      管擴張劑蒸氣）吸入以改善肺炎狀況，病童也稍可進食亦較能入睡，醫師並囑
      咐護理人員，繼續每隔半小時至一小時診視病童一次，至凌晨三時護士告知住
      院醫師病童之體溫為３７˙１度等語。並未出現「病童休克」之情形，倘病童
      業已休克，如何與醫護人員及家屬交談？告訴人又如何能先回家休息？又依鑑
      定書之鑑定意見(一)記載：住院病患除非有特別狀況，否則每八小時測量生命
      徵象（體溫、呼吸、心跳及血壓）一次是符合醫學常規的。９０ｍｍＨｇ之
      休克標準僅適用於成人，以兒童急救之標準教科書（兒童進階救命術Ｐｅｄｉ
      ａｔｒｉｃ　Ａｄｖａｎｃｅｄ　Ｌｉｆｅ　Ｓｕｐｐｏｒｔ，Ｐａｇｅ２－
      ５）記載，六歲兒童血壓下降的標準應是低於８２ｍｍＨｇ（７０＋２＊６＝
      ８２ｍｍＨｇ）。對照當時病童之血壓為８８＼４９ｍｍＨｇ，仍未達到兒童
      醫學上轉送加護病房之低血壓標準。亦持同一見解，告訴人對此容有誤會。是
      以臺大醫院醫護人員每隔一到二小時測量並量體溫，未再測量血壓之行為，尚
      難謂有何疏失可言。
  (2)、臺大醫院在得到病童大葉性肺炎之診斷後，即須綜合患者之年齡、症狀及胸部
      Ｘ光片，判斷致病菌種為何？以目前所知之致病菌種即有肺炎雙球菌、Ａ族鏈
      球菌、金黃色葡萄球菌、感冒嗜血狀桿菌及黴漿菌等。是以確定菌種極為重要
      ，然因細菌培養須耗時頗長，醫生在未獲得進一步之細菌培養結果前，為求迅
      速抑制病情，僅能施以涵蓋菌種廣泛、安全且無副作用之藥物，又根據小兒科
      學之權威教科書（Ｎｅｌｓｏｎ　Ｔｅｘｔｂｏｏｋ　ｏｆ　Ｐｅｄｉａｔｒ
      ｉｃｓ，１６ｔｈ　ｅｄｓ，ｐａｇｅ７６３）記載，治療肺炎之首選藥物為
      盤林西林類抗生素，萬古黴素須保留到有抗藥性產生時才用，是以急診醫生為
      患者注射廣效性抗生素Ｕｎａｓｙｎ（盤林西林類抗生素，可治療大多數肺炎
      ）的作法尚符合醫療常規。另據病歷記載，當時醫師發現病童病情惡化後，於
      九十年九月三日凌晨五時更改抗生素種類（ｕｎａｓｙｎ加上第三代ｃｅｐｈ
      ａｌｏｓｐｏ　ｒｉｎ抗生素：Ｃｌａｆｏｒａｎ），同時給予病童氣管插管
      並使用呼吸器，提高其體內氧氣濃度，並以昇壓藥物升高病童血壓，先行穩定
      其生命跡象，嗣於同日上午七時更能將施用之抗生素種類更改為Ｖａｎｃｏｍ
      ｙｃｉｎ＋Ｃｌａｆｏｒａｎ，此有病歷紀錄「ｃｈａｎｇｅ　Ａ＼Ｂ　ｔｏ
      　ｖａｎｃｏｍｙｃｉｎ＋ｃｌａｆｏｒａｎ　ｆｏｒ　ｓｅｖｅｒｅｐｓｌ
      ｓ」在卷足按，足見三位輪值醫師已考慮到嚴重抗藥性肺炎雙球菌合併敗血性
      休克，並全力防堵病童之病情惡化，尚難謂渠等有何疏失可言。
  ３、被告丙○醫師涉嫌醫療過失部分：
  (1)  本案另一爭執點為被告丙○醫師實驗性使用體外循環機，及治療過程中是否不
      當更換呼吸器，致造成患者不治之主因云云；然判斷被告丙○是否實驗性使用
      體外循環機前，首應確認者為有使用體外維生器之必要性，根據病童病歷記載
      ，在九十年九月三日中午，病童已因嚴重敗血症導致休克，須使用到多達四種
      強心劑以維持血壓；且病童另有嚴重心律不整，須施以心臟電擊及心外按摩，
      其心肺功能嚴重衰竭。佐以上開鑑定書鑑定意見(六)所載：「使用體外維生系統
      救治肺炎合併敗血性休克及急性呼吸窘迫症已經是醫學上的最後一線治療（引
      用體外維生系統權威參考書：ＥＣＭＯ，Ｅｘｔｒａｃｏｒｐｏｒｅａｌ　Ｃ
      ａｒｄｉｏｐｕｌｍｏｎａｒｙ　Ｓｕｐｐｏｒｔ　Ｃｒｉｔｉｃａｌ　Ｃａ
      ｒｅ，２ｎｄ　Ｅｄ，ｐａｇｅ４５１－４５３，補充說明４）。查在病歷紀
      錄當時病童須使用高劑量的強心劑，以及呼吸器設定（ＰＩＰ：３０，ＰＥＥ
      Ｐ：１０，Ｆｉ０２：１００％）才能勉強維持血壓及病人氧氣濃度，在醫療
      上，這個病人已十分嚴重，在絕大多數目前沒有ＥＣＭＯ設備的醫院根本是無
      法可救」。堪認被告丙○醫師使用ＥＣＭＯ療法並非舉世首創，且為治療病童
      所必需，而告訴人所提供之馬偕醫院成功診治病例，亦屬採用ＥＣＭＯ療法，
      故縱使本病例為臺大醫院首例，亦屬於不得已而為之，否則醫生僅能放棄治療
      。另治療過程中，因ＥＣＭＯ療法之併發症極多，包括有大出血，凝血功能異
      常、心律不整、局部循環不良、全身感染等，病童除前在九十年九月三日已出
      現之症狀外，其腎臟於翌（四）日起更因乏尿而有腎衰竭需要人工腎臟透析治
      療，肺臟則為嚴重肺炎合併肺水腫及肺出血需要呼吸器維持，此外尚有張力性
      氣胸須氣管引流，腸胃道亦有出血現象，四肢末端循環變差，而有潰爛等種種
      現象，顯示病童之併發症嚴重，亟需避免。至於呼吸器之選擇方面，綜合病童
      已有嚴重心肺功能衰竭現象及馬偕醫院之報導：「當時殷小弟的肺部幾乎完全
      喪失功能，以人工呼吸器將氧氣打入肺部，肺臟也無法自行交換氣體」，顯見
      呼吸器於治療上之重要性已退居其次，重點反視何種呼吸器所引發之副作用較
      少，查鑑定書鑑定意見(七)記載：「等體積呼吸器的原理雖然可以保證一定的容
      積（換氣效果），但卻可能因為吸氣壓力過高，而產生併發症（如氣胸及心輸
      出量降低等）。故在使用等體積呼吸器時，若其吸氣壓力過高或併發症產生時
      ，在醫療上，醫師會改用其他方式的呼吸器。由病例上紀錄，九月十一日中午
      病童出現持續性氣胸，而且肺壓增高的現象。因家屬希望想盡辦法努力救治，
      而改用高頻呼吸器。在醫學原理上，高頻呼吸器的適應症是在使用傳統呼吸器
      產生併發症後。（引用兒童呼吸照顧權威參考書：Ｐｅｄｉａｔｒｉｃｒｅｓ
      ｐｉｒａｔｏｒｙ　Ｃａｒｅ　３ｒｄ，ｐａｇｅ４５１－４５３，補充說明
      ５）。但因為高頻呼吸器的原理並不符合人體正常的呼吸模式，很難適應在這
      種情形下，使用鎮靜麻醉是必需要的。」，故被告丙○醫師改採高頻呼吸器實
      乃有跡可循﹔又查病童病歷記載，在家屬陳述病童氧氣濃度改善，起死回生之
      際，使用等體積呼吸器的設定，竟會使病童最大呼氣壓力高達４８ｍｍＨｇ（
      正常僅為２０ｍｍＨｇ），以病童已有氣胸且心肺功能全失併全身器官衰竭，
      其肺部豈能長期支撐高逾常人二倍之呼氣壓力？綜上，被告丙○醫師採用ＥＣ
      ＭＯ療法及更換呼吸器之作為，客觀上均符合醫療器材之正常使用規則，且與
      醫事鑑定委員會意見不謀而合，實難謂被告有應注意而疏於注意之情形。
  ４、綜上，既然行政院衛生署鑑定結果，均認被告甲○○等四人醫療處置未發現有
      何疏失，此有行政院衛生署書函及醫事審議委員會鑑定書在卷可稽，自不能僅
      憑告訴人之指述及患者死亡之不利事實，遽論被告等涉有重嫌。此外，復查無
      其他積極證據足認被告等有何業務過失致死犯行，應認被告等人罪嫌尚有不足
      等語。
（二）告訴人不服台灣台北地方法院檢察署檢察官於九十三年五月十三日所為之不起
      訴處分（九十三年度偵字第四五七三號）聲請再議，經臺灣高等法院檢察署檢
      察長審核，亦認告訴人所爭執之藥物的選擇及使用時機都符合醫療常規，醫師
      並無疏失，鑑定書有非常詳細的說明，而認聲請人聲請再議無理由駁回等語。
五、本件聲請交付審判意旨則以：
（一）高檢署再議駁回理由中指摘：「˙˙˙惟查告訴人丁○○並未提出『內外科護
      理學』書籍作為證據，究竟該書係何人著作，何書局出版，內容如何，是否只
      要病人帶上氧氣罩，就馬上要全程同時監測血氧濃度，並不清楚˙˙˙」，觀
      此指摘，顯然有違反刑事訴訟法第一百五十四條第二項前段「犯罪事實應依證
      據認定」之規定。因告訴人已於九十二年一月在向台灣台北地方法院檢察署提
      出補充之「臺大醫院醫療過失新證據理由書」附件中，提供包括「內外科護理
      學」之封面與有關該書之９０６，９０７－９１０，１０５２，１０５６，0
      000－0000，0000－0000等數十頁影印內容，可見該書係為國
      外權威醫學教科書之中譯版，並由國內知名五南圖書出版公司出版。且於告訴
      人所提出該書節錄之第１０６９頁即已記載：「˙˙˙確定是換氣不足之病患
      ，通常可快速的診斷出最主要的問題˙˙˙持續監測治療的結果。持續紀錄病
      患動脈氣體分析的結果與其他實驗室和臨床檢驗˙˙˙這些資料都有助於判斷
      治療的效果˙˙˙」，而於該書中第0000－0000頁亦開始明確記載：
      「˙˙˙利用氧氣面罩、鼻導管或氣管內管將吸入氧氣比例提高後，動脈血氧
      不足的情形仍持續時，即可診斷為ＡＲＤＳ˙˙˙」，而於第１０７７頁有明
      確記載：「照顧ＡＲＤＳ病患的整體目標為：動脈氧氣分壓在正常範圍內，並
      與病患的年齡相符﹔氧氣飽和濃度大於９０％﹔呼吸道通暢˙˙˙」，第１０
      ７８頁中亦有明確說明：「˙˙˙保持適當的氧合狀態，對於反彈性血氧過低
      所造成的ＡＲＤＳ，利用氧氣面罩或鼻導管給予氧氣是不夠的˙˙˙通常需置
      入氧氣內管並使用呼吸器˙˙˙」，顯然既然本案中病童據醫師判斷「必須」
      帶上氧氣罩，即代表有「換氣不足」之情形，而既然有該換氣不足之情形，就
      帶上氧氣罩於病童身上是否發生作用，如未持續監測，何能得知機器運作正常
      ？且由上述可知，帶上氧氣罩後之目標，隨時應保持氧氣飽和濃度必須大於９
      ０％，如果未能達到該目標，代表機器未能如期發生作用，就必須置入氣管內
      管並使用呼吸器。顯然依告訴人所提供之資料，可證明醫生決定要替病童帶上
      氧氣罩時，即已產生需全程監控並注意病童血氧含量之義務，以作為該醫療手
      段是否適當之評估。是高檢署前開指摘，已有嚴重不憑證據之違法。
（二）又查，再議駁回理由書中稱：「˙˙˙查被害人徐潔如經台大醫院診斷為肺炎
      後，醫師馬上注射抗生素˙˙˙並使用氧氣面罩以改善呼吸狀況，預防缺氧˙
      ˙˙此時測量血氧濃度並無絕對之必要性˙˙˙必須觀察一段時間，看看病情
      變化，好轉或變壞，醫師才能決定是否要調整治療，後來因為病情惡化，為評
      估病情，才作血氧測定並轉入加護病房˙˙˙且根據告訴人˙˙˙提出之書狀
      ，徐潔如轉入加護病房期間意識清醒，血氧濃度有恢復到９０％以上，足見腦
      部並未缺氧受損。故雖告訴人指摘臺大醫院住院醫師於徐潔如住院後未馬上對
      其作血氧測試，涉有疏失，但˙˙˙委員會勘查後兩次鑑定，認為整個醫療過
      程都符合常規，並無疏失˙˙˙」部分，觀此指摘，顯然已不符前述醫療法中
      之規定，而有判決違背法令之情形。蓋按醫療法第八十二條之規定：醫療業務
      之施行，應善盡醫療上必要之注意。其並無特定之方法，而係賦予醫療人員「
      善盡必要之注意」之義務。又最高法院於８６年台上字第３４６６號判決中亦
      已宣示：「˙˙˙因其從事特定事務為業，故在業務上所應負之注意義務，應
      較常人為高，用以維護安全。是以行為人在有預見可能之情況下，對危險之可
      能發生負有防止或注意之義務，若竟疏未履行此等義務，致此項危險發生實害
      ，該行為人之不作為，亦該當本罪之過失行為˙˙˙」，顯見臺大醫院決定替
      被害人徐潔如帶上氧氣罩作為治療手段時，即對此設備之使用是否發揮作用有
      注意之義務。如在監測期間就該醫療設備之能否正常使用或使用時能否發揮預
      期之效果未予注意，縱將來對於所產生惡化病情有為醫療上之必要處置，但如
      死亡肇因因係主要源於此階段之應注意得注意而不注意之過失行為而來，該義
      務人自應責令負過失致死罪責。而在本案，急性肺炎病患之病況本來即係可能
      隨時變化，台大醫師既如上述已令被害人徐潔如戴氧氣面罩，顯係以預防病患
      缺氧為目的，則其必須要確認該治療手段係有效的。但由本件可知，本件被告
      醫師在病患「呼吸衰竭前」，從未替病患測量血氧濃度，又何能證實戴氧氣面
      罩係有效的？甚至如戴氧氣罩造成無法自然呼吸，氧氣罩又無法發揮作用，病
      情之惡化顯係該錯誤的診療行為所致，原來不會致死之情況，顯然亦因此應注
      意而不注意之行為而導致。且由以下數點可證明本件被害人徐潔如於戴氧氣面
      罩之四小時內，皆係存在著血氧不足之現象，方導致病患病情繼續惡化致引發
      敗血症與呼吸衰竭而難以救治，故就此之疏失等同間接謀害人命，因而可證被
      告等人顯有重大之疏失：
  １、按根據臺大醫院有關本案之說明書中已記載「九十年九月二日晚上十一點左右
      ˙˙˙因此給予氧氣面罩使用˙˙˙病童在病房時呼吸心跳仍然較快：氧氣面
      罩繼續使用˙˙˙並囑咐護理人員每半小時至一小時診視病童一次˙˙˙至凌
      晨三時護士告知住院醫師體溫３７點１度，病患已經入睡，雖有點不安穩˙˙
      ˙九十年九月三日清晨四點左右，發現病童呼吸變得更急促，嘴唇開始發紺，
      更為躁動，立即檢測生命徵候，氧氣面罩續用˙˙˙總醫師發現病童呼吸有肋
      凹現象˙˙˙病童配合戴氧氣面罩時，ＳａＯ２可回升至９０％以上˙˙˙給
      予大量輸液後，並調高氧氣濃度˙˙˙於九十年九月三日清晨四時三十分左右
      轉入加護病房。當時血壓９０＼３５ｍｍＨｇ，脈搏１３２次＼分，血氧飽和
      度７０－８８％˙˙˙」顯見於四點左右，已有發紺現象，且經總醫師發現病
      童呼吸有肋凹現象後，含氧量才緊急處置回復至９０％以上，但之後縱然調高
      氧氣濃度，進加護病房後血氧飽和度也僅達７０－８８％，故由上述紀錄可知
      ，被告等人在九十年九月三日清晨四點處置病患之前，根本未注意氧氣面罩是
      否發生作用，且由醫生調高含氧量之行為，亦足見當時其已察覺病童可能早就
      處於血氧不足之情況，事後動作僅為掩飾已犯過失之彌補。
  ２、又根據內外科護理學第２６章呼吸衰竭之護理第１０５２頁所述：「˙˙˙血
      氧不足會產生代謝性酸血症，而血氧不足與代謝性酸血症對生命器官會有不良
      作用，尤其是心臟與中樞神經系統，腦部活動受到抑制可能會造成腦部永久性
      的損傷˙˙˙造成全身性休克」，第１０５４頁表２６－４急性呼吸衰竭之臨
      床表徵中亦說明：「˙˙˙血氧過低之表現為：不安，躁動，喪失定向感，混
      亂譫妄，喪失意識，呼吸困難等˙˙˙」而第１０５６頁第１７－１８行中亦
      明確說明：「˙˙˙血氧不足晚期，因動脈氧氣分壓（ＰａＯ２）降低而出現
      發紺˙˙˙」，顯然依上病狀記載，對照前段臺大醫院之說明，在被害人徐潔
      如住院戴上氧氣面罩的四個鐘頭內，該氧氣罩並未發生作用，反而導致血氧降
      低至６０％－７０％到末期有發紺症狀才發現，依前所述，被告等醫生除已有
      應為檢測該設備所生效果之義務而未為檢測外，亦可依該日四點被害人之病況
      合理推斷病患在住院四個鐘頭期間，平均血氧係不足９０％的，方造成病患病
      情不斷惡化成敗血症休克。
  ３、且告訴人當初於提出告訴理由書附件「治療摘要與經過」之第二頁６－１０行
      已說明：「˙˙˙而內人告訴我，小女從我回去後病情變越來越嚴重，不但更
      加氣喘，且胡言亂語，一會右躺，一會左躺，甚至坐立，曾告訴值班男醫師這
      種情況但未處理，直到其至櫃檯打電話通知我小女病危時，櫃檯旁之二位男醫
      師才開始緊張，並請來另一位女醫師來為小女打長效型抗生素及測量血壓與血
      氧濃度˙˙˙」因此更可證明，告訴人之女於九十年九月三日清晨四點左右敗
      血症併發呼吸衰竭病情惡化之前，早就係處於反彈性血氧不足之情況，且顯然
      係因醫師疏於注意器材之使用，未能察覺所致。因而由上述各種現象可資證明
      ，告訴人之女於住院之四個鐘頭內，雖有戴氧氣面罩，但因被告等醫師疏於注
      意，未盡其應嚴密監控之注意義務，導致告訴人之女於嚴重血氧不足之情況，
      病情亦因持續缺氧而迅速惡化。經查，依一般經驗法則，缺氧數分鐘即可造成
      身心極大之不安與損傷，而若醫院於病患之血氧含量掉落６０％而不知，並在
      事後沾沾自喜於急救能短暫升高９０％即認處置得當，實為本末倒置。
  ４、另關於高檢署再議駁回理由書中所述：「˙˙˙依據告訴人丁○○提出之書狀
      ，徐潔如轉入加護病房期間，意識清醒，血氧濃度有恢復到９０％以上，足見
      腦部並未缺氧受損˙˙˙」等說法，亦有顯然之錯誤：首先，告訴人於自撰之
      理由書中，從未提及告訴人之女徐潔如轉入加護病房期間，意識清醒之事，此
      係純屬台大醫院說明書所自行杜撰；又查，一般植物人曾因缺氧而腦部受損，
      但存活後救治之血氧仍能在９０％以上，並不能解釋為腦部已恢復正常。又被
      告丙○醫師曾說「當腦部從５０－６０％缺氧狀況之後即使再恢復正常血氧９
      ０％以上，其腦部已受損，只是程度不一，或許病患可以叫他去到垃圾或簡單
      問答，但若做算數則就不行了」，故可見血氧由低恢復並不表示頭腦未受損﹔
      且本案由於台大醫師必然將對自己有利之敘述記載於醫療紀錄上，例如台大說
      明書第(二)項第三條第三行所述：「˙˙˙然意識清楚，可正確作答。」係為根
      本於實情不符之記載。因為根據被告丙○醫師所撰寫之英文出院摘要第三頁第
      一至二行即有明確之記載：「˙˙˙Ｄｙｓｐｎｅａ（ＰＲ：５５＼ｍｉｎ）
      ，ｐｏｏｒｓａｔｕｒａｔｉｏｎ（ＳｐＯ２：６０％－７０％ｕｎｄｅｒＯ
      ２ｍａｓｋ　ｕｓａｇｅ）ａｎｄｈｙｐｏｔｅｎｓｉｏｎ（ＢＰ：７０＼４
      ４ｍｍＨｇ　ｗｅｒｅｎｏｔｅｄ　ａｔ　４ａｍ　ｏｎ　９０＼０９＼０３
      ˙˙˙）」故當時告訴人之女之血氧濃度ＳａＯ２係為６０％－７０％，血壓
      以低至７０＼４４ｍｍＨｇ，呼吸次數為每分鐘５５次，為敗血症併發呼吸衰
      竭，且告訴人之妻親見病患吐血，怎可能還意識清楚，正確對答？又縱然當時
      由於病患尚未完全昏迷，若僅是簡單應答或點頭搖頭反應，豈可擴大解釋為意
      識清楚？顯然此已嚴重誤導檢察官與醫事審議委員之審定結果甚明。
  ５、再查，肺炎併發敗血症休克之有效治療不到５０％，亦即死亡率高達５０％以
      上。而根據被告丙○醫師前撰寫之英文出院摘要第３頁第１－２行記載：「˙
      ˙˙Ｓｈｅ　ｗａｓ　ｔｒａｎｓｆｅｒｒｅｄ　ｔｏ　ＰＩＣＵ　ｕｎｄｅ
      ｒ　ｔｈｅ　ｉｍｐｒｅｓｓｉｏｎ　ｏｆ　ｐｎｅｕｍｏｎｉａ　ｗｉｔｈ
      　ｓｅｐｔｉｃ　ｓｈｏｃｋ　ａｎｄ　ｒｅｓｐｉｒａｔｏｒｙｆａｉｌｕ
      ｒｅ˙˙˙」，可證明九十年九月三日清晨四時，告訴人之女以呼吸衰竭及敗
      血性休克，非常嚴重。如果真如再議駁回處分書所述，每個醫師須等到肺炎病
      患呼吸衰竭併發敗血症惡化時才能發現有異狀與以急救，顯然未「善盡醫療專
      業注意之義務」甚明。
（三）末按，再議駁回處分書中指稱：「肺炎首選藥物為盤尼西林類抗生素，而萬古
      黴素須保留到有抗藥性產生才用，因此在本病例中，有關藥物的選擇及使用之
      時機都符合醫療常規，醫師並無疏失˙˙˙」之說法，亦顯有疑問。按臺大醫
      院李秉穎醫師曾在台北市衛生局調解會上已說明，抗藥性肺炎雙球菌唯一之標
      準用藥為萬古黴素。而事實上，如前所述，告訴人之女係於九十年九月二日晚
      間八時許以急診方式就診，且臺大醫院確實診斷為「肺炎」，並也依照「肺炎
      治療準則」在住院時先為其注射盤尼西林類抗生素，而於同年九月三日凌晨五
      至七時改注射其他之抗生素。惟既然本件被害人徐潔如係經診斷為雙球菌肺炎
      ，亦有唯一之標準用藥為萬古黴素治療，何以臺大醫院於第一時間不為其注射
      治療？竟使用它種泛效性抗生素，顯然被告等醫生有延誤治療之情形。再者，
      當告訴人之女進入加護病房後，被告丙○醫師建議於上班時間以自費為尿液肺
      炎雙球菌之檢查，而確定告訴人之女之感染源確為肺炎雙球菌，方才施打萬古
      黴素，但顯然已罹最佳時機﹔而依一般經驗法則，如醫生憑其專業素養，應檢
      驗而未檢驗病源導致用藥錯誤或遲誤，或在其監測期間就醫療設備之能否正常
      使用或使用時能否發揮預期之效果未予注意，甚且對危險之病人明為醫學上之
      「特殊狀況」而竟以「普通情形」視之，而未給予更高度注意，縱然對於所產
      生惡化病情有為醫療上之補救處置，但如死亡肇因係主要源於該階段之應注意
      得注意而不注意之過失行為而來，自應責令該醫生負過失致死罪責，是為法所
      當然。顯然於本案中，無論是告訴人所指肺炎雙球菌診斷及用藥之時機，及監
      測過程中氧氣罩之使用控管，高檢署於再議駁回處分書中所為之認事用法，有
      嚴重違誤之處。
（四）綜上所述，台灣台北地方法院檢察署檢察官之不起訴及台灣高等法院檢察署檢
      察長之駁回再議之處分，均顯有重大違誤，乃依法聲請交付審判云云。
六、本院查：
（一）按新修正刑事訴訟法第二百五十八條之一規定告訴人得向法院聲請交付審判，
      係新增對於「檢察官不起訴或緩起訴裁量權」制衡之一種外部監督機制，法院
      僅就檢察官所為不起訴或緩起訴之處分是否正確加以審查，以防止檢察機關濫
      權，依此立法精神，同法第二百五十八條第三項規定法院審查聲請交付審判案
      件時「得為必要之調查」，其調查證據之範圍，自應以偵查中曾顯現之證據為
      限；而同法第二百六十條對於不起訴處分已確定或緩起訴處分期滿未經撤銷者
      得再行起訴之規定，其立法理由說明該條所謂不起訴處分已確定者，包括「聲
      請法院交付審判復經駁回者」之情形在內，是前述「得為必要之調查」，其調
      查證據範圍，更應以偵查中曾顯現之證據為限，不得就告訴人新提出之證據再
      為調查，亦不得蒐集偵查卷以外之證據，否則，將與刑事訴訟法第二百六十條
      之再行起訴規定，混淆不清，亦將使法院兼任檢察官而有回復「糾問制度」之
      虞；且法院裁定交付審判，即如同檢察官提起公訴使案件進入審判程序，是法
      院裁定交付審判之前提，必須偵查卷內所存證據已符合刑事訴訟法第二百五十
      一條第一項規定「足認被告有犯罪嫌疑」檢察官應提起公訴之情形，亦即該案
      件已經跨越起訴門檻，否則，縱或法院對於檢察官所認定之基礎事實有不同判
      斷，但如該案件仍須另行蒐證偵查始能判斷應否交付審判者，因交付審判審查
      制度並無如同再議救濟制度得為發回原檢察官續行偵查之設計，法院仍應依同
      法第二百五十八條之三第二項前段規定，以聲請無理由裁定駁回，合先敘明。
（二）次按刑法第二百七十六條第二項之業務過失致死罪，主要乃以業務有應注意之
      義務為前提，且按其當時情節，係能注意而不注意者，始足構成（最高法院四
      十五年台上字第一四六二號判例參照）；茲查，被告甲○○、乙○○、戊○○
      、丙○等四人，究竟應否負擔醫療業務過失致死罪責，其主要之癥點，厥為醫
      生對其病患所負注意義務標準為何？醫生對於其所負之注意義務究竟應注意到
      何種程度，亦即其對注意義務所應達到之注意能力應採何標準？
　１、按注意義務之本身，係客觀之概念，其義務之有無，應就法律、契約、習慣、
    　法理上所發生之義務決定之，而醫療注意義務之根據有依法令或契約所生之注
    　意義務；依醫療機構之內部規則、服務規定、契約、條例及經驗法則而為必要
    　之注意義務及其他：如醫學文獻及醫學水準等。就醫療機構之內部規則而言，
    　除如醫療法、醫師法等成文規定者外，亦有不成文之習慣，而為醫界多年累積
　　　並共同遵守者，例如醫術規則，其雖無法以條文列舉而加以法規化，但醫師實
　　　行醫療行為時，如有遵守醫術規則，其行為亦可認為已盡注意義務。且若醫師
　　　實施診療行為時，有依據符合醫療水準之書籍、文獻或藥典等有關各種治療之
　　　指示、藥品之使用說明，則醫生亦屬已盡醫療上應為之注意義務。
　２、次按，醫生除應盡前述之注意義務外，對於此義務應為如何之注意，亦即醫生
      為醫療行為時，應以何種標準認定其是否已盡注意能力？雖然理論上容有爭議
      ，惟醫療行為本具專門性，且醫療人員有隨著醫學水準之提升充實醫學新知之
      義務，故如謂醫生之注意能力，不及於醫生平均一般之注意能力，可以其主觀
      注意能力為其最低注意能力之標準，則醫生之未提升醫學知識及新知，便可成
      為免除過失責任之理由，如此，病人之生命、身體或健康即無法獲得完整之保
      障，因此，檢視醫生實施醫療行為是否已盡其注意能力，自應以醫生平均一般
      之注意能力為標準，而不受其主觀注意能力高低之影響，換言之，應從客觀上
      為醫療注意能力之認定，始符合醫療行為之本旨。
（三）查本案告訴人不服台灣台北地方法院檢察署之不起訴處分及台灣高等法院檢察
      署檢察長駁回再議處分書，無非係以被害人徐潔如進入台大醫院治療時，被告
      甲○○等人，未立即以「革蘭式染色法」確認肺炎病菌種類，僅以廣效性抗生
      素治療，延誤治療時機；且被害人徐潔如住院之前四個鐘頭內，血氧濃度不足
      ，被告甲○○等人未持續監測其血氧濃度，方始病情急速惡化，而被害人王潔
      如血壓低於９０ｍｇ為休克症狀，醫療小組竟未立即轉送加護病房，顯有過失
      ；又被告丙○不當為被害人徐潔如更換呼吸器，導致徐潔如死亡，因認被告甲○○等人涉犯業務過失致死罪嫌，並引用「內外科護理學」一書為其主要論據
      ；茲本院經綜合行政院衛生署函附台灣台北地方法院檢察署有關醫事審議委員
      會第0000000號、第0000000號之鑑定書意見，及參酌國立臺灣
      大學醫學院附設醫院函覆臺北市政府衛生局，關於被害人徐潔如至台大醫院急
      診及住院診療過程之說明，以及告訴人所指訴之事實綜合判斷後，本院基於以
      下理由，認被告甲○○等人於本案之實施醫療行為，無論從應注意之義務規範
      及注意之能力而言，均尚難認定有應注意而不注意之醫療過失行為存在：
  １、被害人徐潔如於九十年九月三十日晚上八時四十七分至台大醫院急診，於同日
      晚上十時零八分許，經診斷為左下肺葉肺炎後，被告甲○○等人未立即用「革
      蘭式染色法」來確認主要之菌種，施以「萬古黴素」治療，雖告訴人引用「內
      外科護理學」文獻，認被告甲○○等人有延誤治療之過失行為存在云云；惟查
      ，台灣台北地方法院檢察署檢察官經二次函請醫事審議委員會鑑定結果，該鑑
      定書中既已詳細記載：「照顧八歲大的病童，照顧原則是不應該比照成人的「
      內外科護理學」，因其為了取得足夠的痰液作為檢體，必須利用氣管抽吸及支
      氣管鏡來獲得，而此兩項檢查對一個八歲的小朋友是十分難受且有危險性的，
      因此常常保留到病童已住入加護病房，已放上氣管內管時才做抽痰化驗﹔且依
      小兒科護理學之記載，當兒童顯示出有肺炎病徵或感染可能性時，醫生會先給
      予口服或靜脈注射廣效性抗生素；等到血液或痰液培養出致病菌種時，再改以
      特殊抗生素，由此足見抽痰化驗在成年或許是標準診斷步驟，但在小朋友身上
      卻不盡然」等語。是故被告甲○○等人未立即使用「革蘭式染色法」來確認被
      害人徐潔如肺炎感染之主要菌種，從其等應注意之醫療常規而言，尚難認有何
      醫療注意義務違反之處。何況，小兒科學的權威教科書（ＮｅｌｓｏｎＴｅｘ
      ｔｂｏｏｋ—ｏｆ—Ｐｅｄｌａｔｒｌｃｓ１６ｅｄｓ，Ｐａｇｅ７６３）中
      也提到，用以治療肺炎之抗生素種類中，首選藥物為盤林西林類抗生素，而「
      萬古黴素」須保留到有抗藥性產生時才用，且根據九十一年八月由感染症醫學
      會及胸腔醫學會共同修正之「肺炎治療準則」規定，確定病原餐細菌培養均需
      數天，因此臨床上先使用適當的抗生素治療，所謂適當的抗生素是指能夠涵蓋
      常見病原的抗生素。據被害人徐潔如之病歷記載，被告甲○○等人為患者注射
      廣效性抗生素Ｕｎａｓｙｎ，此藥對於大部分的抗藥性肺炎球菌是有效的，且
      即使已使用正確的抗生素，病人仍可能會變成敗血症，目前在臨床上並沒有辦
      法預測哪些病人會變成敗血症。準此，被告甲○○等人於確認被害人徐潔如遭
      何種病菌感染肺部前，施以廣效性抗生素的用藥選擇，以及在告訴人自費檢驗
      病原以求更快速的方法確定肺炎病人所感染之病菌種類後，即立刻施打萬古黴
      素，從被告甲○○等人使用藥物之時機及步驟，自尚難認定有何用藥錯誤或遲
      誤治療之情事。
  ２、又查，告訴人雖主張被告甲○○、乙○○、戊○○等人於被害人徐潔如住院之
      前四個鐘頭內，未持續監控其血氧濃度，以及徐潔如血壓低於９０ｍｇ為休克
      症狀，被告甲○○等人未立將徐潔如轉送加護病房，致其病情持續惡化，渠等
      有業務過失致死責任云云。然查，經摘錄臺大醫院九十一年十二月九日以（九
      十一）校附醫社字第九一００二０七三０八號函覆台北市政府衛生局有關該院
      之病房部分醫療處置為：「九十年九月二日晚上十一點左右，病童轉往兒科病
      房後，˙˙˙當時病童嘴唇紅潤，呼吸心跳急促，意識清楚能夠交談，‧‧‧
      檢視生命徵候為體溫３８度、心跳１３０次＼分、呼吸４８次＼分、血壓８８
      ＼４９ｍｍＨｇ，醫師除給予氧氣面罩使用外，並繼續使用抗生素。同時也以
      Ｂｒｉｃａｎｙｌ（氣管擴張劑蒸氣劑）吸入以改善肺炎狀況，病童也稍可以
      進食亦較能入睡，醫師並囑咐護理人員，繼續每隔半小時至一小時診視病童一
      次˙˙˙」等語，已顯見被害人徐潔如於住院前四小時，並未如告訴人所言有
      出現血氧不足之休克現象，否則被害人徐潔如在住院時即已呈休克狀態，又如
      何能意識清楚而與醫護人員或家屬家談？且依卷附之醫事審議委員會鑑定書所
      載：「病患除非有特殊狀況，否則每八小時測量生命徵候（體溫、心跳、呼吸
      即血壓）一次是符合醫學常規的，且『血壓低於９０ｍｇ為休克之症狀』，此
      項標準僅適用於成人，並不適用於一個八歲的兒童」；又前開鑑定書亦引用兒
      童急救的標準教科書「兒童進階救命術Ｐｅｄｉａｔｒｉｃ　Ａｄｖａｎｃｅ
      ｄＬｉｆｅ　Ｓｕｐｐｏｒｔ」，該書中亦說明兒童之低血壓標準為（７０＋
      ２ｘ年齡），故若是病童八歲，則低血壓轉送加護病房之標準是低於８２ｍｇ
      （７０＋２ｘ６＝８２ｍｍＨｇ）。因此當被害人徐潔如其血壓為８８＼４９
      ｍｍＨｇ時，在醫學上自仍未達到兒童低血壓之標準。是以臺大醫院醫護人員
      每隔一到二小時測量病童體溫，未再測量血壓及未立即轉送加護病房之行為，
      與醫療常規及醫療專業書籍上所述之程序尚無違背，而難認其等未盡當時醫療
      水準所負之客觀注意義務。
  ３、再查，告訴人雖另指訴被告丙○對被害人徐潔如施以實驗性體外循環機，以及
      治療過程中不當更換呼吸器，均為造成被害人徐潔如不治之主因云云。然據被
      害人徐潔如之病歷資料上記載，徐潔如當時病狀為肺炎合併敗血性休克及急性
      呼吸窘迫症，須使用高劑量之強心劑以及呼吸器設定（ＰＩＰ：３０，ＰＥＥ
      Ｐ：１０，ＦｉＯ２：１００％）才能勉強維持血壓及病人氧氣濃度，且在九
      十年九月三日上午十一時，徐潔如因血壓再度下降，心跳亦逐漸下降，乃於同
      日十一時三十五分許，進行人工心肺復甦術急救，除給予急救藥物外，亦因徐
      潔如產生心律不整而進行電擊，同日中午十二時許，徐潔如出現休克合併廣泛
      性肺水腫及肺出血，在醫療上，此病人已十分嚴重，據體外維生系統權威參考
      書「ＥＣＭＯ，Ｅｘｔｒａｃｏｒｐｏｒｅａｌ　Ｃａｒｄｉｏｐｕｌｍｏｎ
      ａｒｙ　Ｓｕｐｐｏｒｔ　ｉｎ　ＣｒｉｔｉｃａｌＣａｒｅ，２ｎｄ　Ｅｄ
      」記載，使用體外維生系統來救治此病人，為醫學上的最後一線治療且ＥＣＭ
      Ｏ治療非實驗性療法。惟使用體外維生系統有相當多的併發症，因此一般只作
      短期性支持療法，而被告丙○於九十年九月三日中午十二時十六分許，依前開
      病歷紀錄所載，既有向告訴人說明使用體外循環機併發症之種種，且有經告訴
      人同意後裝置﹔則被告丙○於被害人徐潔如之病症已極危險下，基於維繫被害
      人徐潔如之生命現象，以使用體外循環機之方法，救治被害人徐潔如，從其醫
      療專業判斷，與前述醫療專業書籍尚無違背下，自難認有何違反醫療上之客觀
      注意義務存在；此外，告訴人雖又指訴被告丙○不當為被害人徐潔如更換呼吸
      器，始造成徐潔如之死亡云云；惟查，卷附醫事審議委員會之鑑定書中，除已
      引用兒童呼吸照顧權威參考書「Ｐｅｄｉａｔｒｉｃ　ｒｅｓｐｉｒａｔｏｒ
      ｙ　ｃａｒｅ　３ｒｄ」，用以佐證醫生需要視狀況來調整呼吸器乃為正確之
      醫療處置外，並詳細說明：「等體積呼吸器的原理雖可以保證一定的換氣效果
      ，但卻可能因為吸氣壓力過高而產生併發症（如氣胸或心輸出量降低等）。故
      在使用等體積呼吸器時，若其吸氣壓力過高或併發症產生時，在醫療上，醫師
      會改用其他方式的呼吸器。查病歷記錄，被害人徐潔如當時已有持續性氣胸且
      肺壓增高之現象，若持續使用等體積呼吸器，會使被害人徐潔如最大呼氣壓力
      高達４８ｍｇ（正常僅為２０ｍｇ），被害人肺部狀況是不會有改善的可能。
      又呼吸器之主要目的為提供協助病人呼吸功能，若病人本身症狀沒有改善，則
      呼吸器只能延長其生命徵象，故更換呼吸器並非導致被害人徐潔如日後不治之
      主因」等語，是足見被告丙○視狀況來調整治療方式，其醫療行為已盡醫師之
      注意義務、符合醫學專業書籍之指示及治療常規，告訴人認被告丙○對被害人
      徐潔如更換呼吸器有業務過失致死行為一節，亦容有誤會。
  ４、末查，本案告訴人雖對台灣台北地方法院檢察署檢察官不起訴處分及台灣高等
      法院檢察署檢察長駁回再議處分書中所引用之醫事審議委員會第000000
      0號、第0000000號之鑑定書內容有所意見，然依行政院衛生署醫事審
      議委員會組織規程第三條及第四條之規定，該審議委員會設主任委員一人，委
      員十四至二十四人，前開委員中至少應有三分之一以上為法律專家及社會人士
      ；且審議委員會之任務，可分設醫療技術小組、專科醫師小組、醫事鑑定小組
      辦理；又現行醫事鑑定小組有１５名醫事審議委員會委員，其中１０名為醫界
      代表，並實際從事臨床工作之專家，另外五名分別為大學法律系教授、法制單
      位代表、民意代表、社會工作學者及心理學教授。而鑑定之程序為查明被告
      學、經歷，將案件送請與被告醫師無關之醫學中心提供初步鑑定意見；召開
      醫事鑑定小組會議審議，每次審議以不超過１５案為原則；請提供初步鑑定
      之人列席參與討論﹔醫師代表之委員本於專業知識與臨床經驗，衡量事實狀
      況，對於全部過程提供公正、客觀之鑑定意見；法律及社會人士以考慮病患
      權益或法律公正之立場，提出質疑或問題；決議實應力求意見一致，方可確
      定鑑定之意見，小組會議需有小組委員過半數之出席，決議事項需有出席委員
      過半數之同意。由上述—鑑定程序可知，醫學鑑定報告具有相當之客觀性
      及公正性；且查本案前開二次之鑑定報告內容，均係由醫事審議委員會以醫學
      專業書籍之記載及臨床診療經驗，作為衡量判斷被告甲○○等人有無悖於醫療
      常規及專業醫生平均醫療水準之基礎，此在聲請人無法確切提出該鑑定報告有
      何瑕疵之證據下，本院自無從僅憑告訴人片面指述該鑑定書之瑕疵，甚或僅以
      告訴人誤引較適用於成年人之「內外科護理學」書籍，而逕將該鑑定書意見予
      以推翻，進而為不利於被告甲○○等人之認定。
七、綜上所述，聲請人於偵查中所提出之上開證據，既無從為被告甲○○、乙○○、
    戊○○、丙○等人有罪之佐證；據此，臺灣高等法院檢察署參酌卷附諸多證據資
    料，認調查途徑已窮，又無積極證據足以證明被告甲○○等人有何業務過失致死
    之情事，乃認原檢察官所為前揭不起訴處分，認事用法尚無違誤，而駁回其再議
    ，允屬正確。聲請人本件聲請交付審判意旨核無理由，應予駁回。
據上論斷，應依刑事訴訟法第二百五十八條之三第二項前段，裁定如主文。
中　　　華　　　民　　　國　　九十三　　年　　 十二 　　月　　二十七　　日
                                    臺灣臺北地方法院刑事第十庭
                                        審判長法  官  丁蓓蓓
                                              法  官  黃紹紘
                                              法  官  蔡世祺
不得抗告。
右正本證明與原本無異。
                                              書記官  柯貞如
中　　　華　　　民　　　國　　九十三　　年　　 十二 　　月　　二十九　　日
